# 请教陈版主：房地产企业售后返租业务的返租成本的会计处理？

提问人：sdkdwcx 时间：2016-08-02 19:49:56
我们遇到一个房地产开发的商业地产（商铺），采取的销售模式为售后返租（实际销售给业主，业主办理房产证，然后房地产集团的下属运营公司再租回，招商租给其他真正开商铺的人（转租收入）），具体政策为前三年返租购铺总价的28%，在购铺交款之时直接扣除；第四年返租商铺总价的10%；第五年返租商铺总价的12%。第六年起至第十年按照商铺实际租金收益的90%给予客户返租。
·1、前三年实际上不用支付返租成本，到第四年才确认业务成本是否不大配比，因为前三年已经有转租收入？ 2 、如果按照总的返租成本进行摊销，又觉得后五年返租无法预计，具体应该如何进行会计处理呢？ 3 、能否作为融资性业务处理，把返租成本确认为融资费用？

回答人：chenyiwei
这个问题的关键是判断返租是构成融资租赁还是经营租赁，即开发商及其运营公司是否仍然保留了商铺所有权上的主要风险和报酬。
从你说的情况看，头 5 年累计返还购买价款的 50 ％，自第 6 年起按实际租金的 90 ％返现，如果头 5 年的租金实际上是达不到那么多的（一般商铺前期都有免租期等优惠，再加上有人气培育过程，前期租金可能较少），并且结合开发成本等因素看，该商铺的售价是显著偏高的，则应当将商铺的销售总价进行拆分：前五年约定的业主收益金额超出（预计租金总额－合理的管理费用－相关税费）的差额部分作为融资款，确认为负债；剩余部分的价款才能确认为商铺销售收入。在此基础上，可将返租作为经营租赁处理。